臺灣高等法院臺中分院刑事判決　　　　　　　　　　九十二年度上易字第四三二號
　　上　訴　人
　　即　被　告　乙○○
右上訴人因竊盜案件，不服臺灣臺中地方法院九十一年度易字第二四０八號，中華民
國九十一年十二月二十四日第一審判決（起訴及移
察署九十一年度偵字第一二五二一、一六０四０、二二一八二號），提起上訴，本院
判決如左：
    主      文
原判決撤銷。
乙○○連續於夜間隱匿住宅內竊盜，累犯，處有期徒刑壹年捌月。
    事實及理由
一、本案經本院審理結果，認除關於被告於九十一年六月十五日夜晚十時五十分許之
    犯行，原審法院認被告僅犯普通竊盜罪尚有未洽（詳後述）及原審判決贅引罰金
    罰鍰提高標準條例第一條前段外，其餘第一審判決書記載之事實、證據及理由尚
    無不當，爰引用之（如附件）。
二、原審以被告犯罪事證明確，予以論罪科刑，固非無見，然查被告於九十一年六月
    十五日夜晚十時五十分許趁被害人丙○○未注意之際，以蹲伏方式進入被害人丙○○商店，並躲藏貨架後方，顯係基於竊盜目的侵入商店伺機行竊，而被害人丙○○之商店為透天厝，一樓做為店面使用，二、三樓為住家，自應認該屋整體均
    屬住宅（參考最高法院五十九年台上字第一六一０號、七十年台上字第三八０九
    、八十二年台上字第二三八四、七十六年台上字第二九七二號判決意旨），是被
    告此部分犯行係觸犯刑法第三百二十一條第一項第一款之於夜間侵入住宅竊盜罪
    ，而被告連續六件竊盜犯行，時間緊接，犯罪基本構成要件相同，顯係基於概括
    之犯意為之，為連續犯，爰依刑法第五十六條之規定以一罪論（從其中情節較重
    之編號三部分論以連續於夜間隱匿住宅內竊盜罪），被告上訴意旨否認部分犯行
    雖無可採，但原判決既有可議之處，即屬無可維持，應由本院予以撤銷改判，審
    酌被告犯罪之動機、方法、手段、所致損害暨被告犯罪後態度等一切情狀，量處
    如主文第二項所示之刑，以示懲儆。
三、據上論斷，應依刑事訴訟法第三百七十三條、三百六十九條第一項前段、第三百
    六十四條、第二百九十九條第一項前段、第三百條，刑法第五十六條、第三百二
    十一條第一項第一款、第四十七條，判決如主文。
本案經檢察官戊○○到庭執行職務。
中      華      民      國　    九十二     年     四      月    十六　　日
                                臺灣高等法院臺中分院刑事第五庭
                                      審判長法　官  袁　從　楨
                                      　　　法  官  胡  森  田
                                      　　　法  官  姚  勳  昌
右正本證明與原本無異。
不得上訴。
　　　　　　　　　　　　　　　　　　　　　　書記官  陳　如　慧
中      華      民      國　    九十二     年     四      月    十七　　日
                                                                        Ｒ
臺灣臺中地方法院刑事判決                        九十一年度易字第二四○八號
    公  訴  人  臺灣臺中地方法院檢察署檢察官
    被      告  乙○○  男  二十七歲（民國○○○年○月○○○日生）
                        身分證統一編號：Ｚ000000000號
                        住臺中縣沙鹿鎮○○路二二三號
                        居臺中縣沙鹿鎮○○路六二號（另案在押）
右列被告因竊盜案件，經檢察官提起公訴（九十一年度偵字第一二五二一、一六○四
○號）及移送併案（九十一年度偵字第二二一八二號），本院判決如左：
    主  文
乙○○連續隱匿住宅於夜間竊盜，累犯，處有期徒刑壹年捌月。
    事  實
一、乙○○前於民國八十六年間，因違反麻醉藥品管理條例案件，經本院判處有期徒
    刑四月確定，於八十八年二月一日易科罰金執行完畢。詎仍不知悔改，意圖為自
    己不法之所有，基於竊盜概括犯意，先後於：
  (一)九十一年四月間某日，在臺中縣沙鹿鎮○○路二二三號住處，徒手竊取其父丁○○所有之行動電話一支，得手後轉送友人。
  (二)九十一年六月間某日，在上址徒手竊取其兄所有、交由其父丁○○使用保管之冰
    箱一台，得手後以新台幣（下同）一千元之價格，轉賣綽號「九頭」不詳姓名年
    籍之友人。
  (三)九十一年六月十三日晚間十一時許前之不詳時間，隱匿在臺中縣沙鹿鎮○○路一
    二四號一樓丙○○所開設之「隆安商店」（該屋為透天厝，一樓做為店面使用，
    二、三樓則係供丙○○及其家人住家使用），乘丙○○打烊拉下鐵門上樓不注意
    之際，於晚間十一時至十二時之夜間，徒手竊取放置在一樓店內收銀機之現金二
    萬多元、放置在三樓之日幣三萬元及行動電話一支，得手後自行拉開一樓鐵門離
    去，適為鄰人林昭澤發覺。
  (四)九十一年六月十五日晚間十時五十分許，在上開「隆安商店」，乘丙○○在「隆
    安商店」門口」與人聊天不注意之際，進入商店，徒手竊取收銀機內現金約一萬
    七千元，得手後藏於褲子左邊口袋。適有客人姜子彬入內購物後欲結帳，乙○○
    始匆忙自後排貨架上拿取泡麵等物，並拿出一百元表示趕時間要先結帳，惟當丙○○打開收銀機，發現其內紙鈔均已失竊，且看到乙○○褲子左邊口袋鼓滿，似
    有異狀，遂要求檢查，惟乙○○僅主動出示右邊口袋，待丙○○欲繼續檢查左邊
    口袋時，乙○○即迅速逃離，在場之林昭澤見狀欲捉住乙○○未果，而為乙○○
    逃逸。
  (五)九十一年七月三十一日上午十時四十分許，在臺中縣沙鹿鎮○○○街與福人街口
    ，徒手竊取甲○○所有之腳踏車一部，得手後供己騎用。
  (六)九十一年八月九日上午十時許，在前揭住處，徒手竊取其父丁○○所有之電子鍋
    一台，得手後以五百元之價格，轉賣友人何建中。
二、案經被害人丁○○告訴及臺中縣警察局清水分局報告臺灣臺中地方法院檢察署檢
    察官偵查起訴及移送併案。
    理  由
一、訊據被告乙○○承認事實欄編號(一)、(二)、(五)、(六)犯罪事實，否認編號(三)、(四)犯行
    ，編號(三)部分，辯稱：伊當天根本未到「隆安商店」，不知為何林昭澤會說有看
    到伊云云；編號(四)部分，辯稱：當天伊到「隆安商店」買東西，丙○○發現錢不
    見後，就大聲喊叫，林昭澤過來問發生什麼事，丙○○告訴林昭澤錢不見了，林
    昭澤就要打伊，所以伊才跑掉云云。
二、經查：
  (一)被告右揭編號(一)竊盜犯行，業據其坦承不諱（見二二一八二號偵卷第一一頁，本
    院九十一年十二月十日審判筆錄第三頁），核與告訴人丁○○於警訊時指訴情節
    相符（見二二一八二號偵卷第一三頁），足見被告自白事實相符。
  (二)被告右揭編號(二)竊盜犯行，業據其坦承不諱（見二二一八二號偵卷第一一頁，本
    院九十一年十二月十日審判筆錄第三頁），核與告訴人丁○○於警訊時指訴情節
    相符（見二二一八二號偵卷第一三頁），足見被告自白事實相符。
  (三)被告右揭編號(三)竊盜犯行，業據被害人丙○○於本院審理時指述：伊於九十一年
    六月十三日晚上十一點多打烊時，櫃臺內的錢還在，隔天早上六點多開店時，櫃
    臺內的錢就不見了，還有放在三樓的手機與日幣三萬元也失竊等語綦詳（見本院
    卷第六八頁）。證人林昭澤於偵查及本院調查時亦證稱：九十一年六月十三日晚
    上約十二點，伊在騎樓下清理鳥糞，看到被告自己拉開丙○○店內鐵門走出來，
    被告還站在門口與伊對看了一會兒，才走路離開等語明確（見一二五二一號偵卷
    第二三頁，本院卷第三四、三五頁）。參諸被告自承與證人林昭澤住在附近，二
    人時常遇見（見本院卷第五○頁），可見證人林昭澤於本案發生前，對被告已稍
    有認識，加以證人林昭澤當時係先目睹被告拉開鐵門走出商店，進而與被告對看
    ，再目睹被告步行離去，時間尚非短暫，自無誤認被告之可能。而被告與證人林
    昭澤間，亦無任何嫌隙，為二人所共同是認，證人林昭澤實無誣陷被告致己身陷
    偽證刑責之必要等情，證人林昭澤前揭所述應堪採信。自被害人丙○○於九十一
    年六月十三日晚間十一時許打烊後至翌日上午六時許發現失竊之時間內，既僅曾
    有被告一人出入該商店，應足認定被告即為當日竊取被害人丙○○財物之人無誤
    。
  (四)被告右揭編號(四)竊盜犯行，亦據被害人丙○○於本院調查、審理時指述：九十一
    年六月十五日晚上十點多，伊與鄰居在店門口聊天，沒有注意被告何時進去，後
    來姜子彬進去店內買飲料，伊跟著進去，看到被告從後面拿了一些東西說他趕時
    間要先結帳，被告拿出一百元付帳，伊打開收銀機發現裡面的紙鈔都不見了，就
    問被告是否把錢拿走，被告反問伊錢不是都放在另一邊嗎，但事實上在九十一年
    六月十三日被偷後，伊就將千元紙鈔放在另一個抽屜鎖起來，在發現被告前三分
    鐘還有人來買東西，錢都還在，伊看到被告褲子左邊口袋鼓鼓的，就拜託被告把
    錢還給伊，被告掏出右邊口袋表示身上只有一百元，伊要檢查被告左邊口袋時，
    被告就逃跑了，伊對面鄰居林昭澤見狀要拉住他，但是只有抓到褲頭，被告沒有
    等伊找錢就跑走了，逃跑過程中鞋子、買的東西還掉在路上等語綦詳（見本院卷
    第一四、一五、六九頁），核與證人姜子彬於本院審理時證稱：當天伊到丙○○
    店裡買飲料，要結帳時，看到被告從後排貨架走出來，搶在伊前面要付帳，丙○○打開收銀機發現錢不見，又看到被告褲子左邊口袋鼓鼓的，懷疑是被告拿的，
    便叫被告掏出口袋的東西，但被告只掏出右邊口袋，丙○○要檢查左邊口袋時，
    被告就跑掉了，在伊進店裡的這段時間中，店內沒有其他客人；證人林昭澤於本
    院調查時證述：當天伊看見被告蹲著進入丙○○的商店，後來丙○○發現錢不見
    了，要檢查被告時，被告就跑走了，伊就去追被告，但是沒有追到，伊還有到被
    告家中找被告，但是被告不在家等語相符（見本院卷第三三、五一頁）。衡諸常
    情，倘被告進入「隆安商店」之目的係在購物，於入內時何須蹲著身體並躲在貨
    架後方而不欲為人發現。又被告如未竊取被害人丙○○之錢財，當被害人丙○○
    要求檢查被告褲子左邊口袋時，自可配合檢查，以示個人清白，焉有抗拒檢查，
    甚未待被害人丙○○找錢完畢，即當場逃逸之理，且於逃跑過程中，將鞋子及購
    得物品遺落路上，凡此均足見被告事後畏罪心虛，始倉皇逃逸。至被告所辯：係
    因林昭澤要打伊，所以伊才跑走云云，業經證人林昭澤堅決否認，且被害人丙○○及證人姜子彬亦一致表示當時林昭澤僅有抓住被告褲頭，沒有要打被告，後來
    被告還是跑掉，足見被告所辯無非事後飾卸之詞，不足採信。
  (五)被告右揭編號(五)竊盜犯行，業據其坦承不諱（見一六○四○號偵卷第七頁，本院
    卷第四八頁），核與被害人甲○○於警訊時指述情節相符（見一六○四○號偵卷
    第八頁），並有贓物認領保管收據在卷可稽（見一六○四○號偵卷第一四頁），
    足見被告自白事實相符。
  (六)被告右揭編號(六)竊盜犯行，業據其坦承不諱（見二二一八二號偵卷第一○頁，本
    院九十一年十二月十日審判筆錄第三頁），核與告訴人丁○○於警訊時指訴及證
    人何建中於警訊時證述情節相符（見二二一八二號偵卷第一三、一六頁），並有
    贓物認領保管單附卷可憑（見二二一八二號偵卷第一八頁），足見被告自白事實
    相符。
  (七)綜上所述，被告所辯不足為採。本件事證明確，被告犯行堪以認定。
三、核被告事實欄編號(一)、(二)、(四)、(五)、(六)犯行，均係犯刑法第三百二十條第一項普
    通竊盜罪。另被害人丙○○位於臺中縣沙鹿鎮○○路一二四號房屋，為透天厝，
    一樓雖係做為店面使用，惟二、三樓係供被害人丙○○及其家人住家使用，業據
    被害人丙○○供述在卷，並有其繪製之現場圖附卷可參，自不失為住宅性質。被
    告如事實欄編號(三)所載犯行，係於「隆安商店」對外營業時間進入商店，隱匿其
    內，而於商店打烊後，於夜間竊取被害人丙○○住宅內之財物，核其所為，係犯
    刑法第三百二十一條第一項第一款隱匿住宅於夜間竊盜罪。公訴意旨漏未審酌於
    此，而認被告該次犯行，亦係構成刑法第三百二十條第一項普通竊盜罪，容有未
    洽，惟其基本事實同一，本院自得予以審理，並變更其起訴法條。被告先後六次
    竊盜犯行，時間緊接，犯罪構成要件相同，顯係基於概括犯意為之，應依連續犯
    之規定論以情節較重之隱匿住宅於夜間竊盜罪，並加重其刑。公訴人雖未就被告
    事實欄編號(一)、(二)、(六)犯行提起公訴，然此部分與起訴成罪部分有連續犯之裁判
    上一罪關係，為起訴效力所及，且經檢察官移送併案，本院自得併予審理。被告
    前於八十六年間，因違反麻醉藥品管理條例案件，經本院判處有期徒刑四月確定
    ，於八十八年二月一日易科罰金執行完畢，有臺灣高等法院被告全國前案紀錄表
    在卷可考（見本院卷第六頁），其於有期徒刑執行完畢五年內再犯本件有期徒刑
    以上之罪，為累犯，應依法遞加重其刑。爰審酌被告年輕力壯，不思努力工作賺
    取正當酬勞，屢藉行竊方式牟取他人財物，惡性非輕，且被告隱匿他人住宅於夜
    間竊盜，危害居住安全甚鉅，事後坦承部份犯行，及告訴人、各被害人所受損害
    等一切情狀，量處如主文所示之刑，以示懲儆。
四、檢察官另以：被告乙○○於九十年（簽呈誤載為九十一年）二月間，在臺中縣沙
    鹿鎮○○路二二三號住處，竊取其父丁○○所有金飾之竊盜犯行，與本案有連續
    犯之裁判上一罪關係，而移送本院併案審理。惟按告訴乃論之罪，其告訴權人應
    自得為告訴之人知悉犯人之時起，於六個月內為之，刑事訴訟法第二百三十七條
    第一項定有明文。本件告訴人丁○○既於九十年二月間即已知悉其所有之金飾遭
    被告竊取，其遲至九十一年八月九日始提出告訴，顯已罹於告訴期間。且被告上
    開竊取金飾之時間，與本件起訴成罪之竊盜犯罪時間（九十一年六、七月），二
    者相隔已逾一年，尚難認為有連續犯之裁判上一罪關係，此部分自應檢還由檢察
    官另行依法處理，併予敘明。
據上論斷，依刑事訴訟法第二百九十九條第一項前段、第三百條、刑法第五十六條、
第三百二十一條第一項第一款、第四十七條，罰金罰鍰提高標準條例第一條前段，判
決如主文。
本案經檢察官沈淑宜到庭執行職務。
中      華      民    國    九十一      年      十二      月  二十四    日
                            臺灣臺中地方法院刑事第四庭
                                審判長法  官  鄭  文  祺
                                      法  官  張  靜  琪
                                      法  官  羅  智  文
右正本證明與原本無異。
如不服本判決，應於判決送達後十日內向本院提出上訴狀，上訴於臺灣高等法院臺中
分院（須附繕本）。
                                      書記官
中      華      民    國    九十一      年      十二      月  二十六    日
附錄論罪科刑法條
刑法第三百二十條第一項
意圖為自己或第三人不法之所有，而竊取他人之動產者，為竊盜罪，處五年以下有期
徒刑、拘役或五百元以下罰金。
刑法第三百二十一條第一項第一款
犯竊盜罪而有左列情形之一者，處六月以上五年以下有期徒刑：
一  於夜間侵入住宅或有人居住之建築物、船艦或隱匿其內而犯之者。
